【裁判字號】    90,毒抗,106
【裁判日期】    900319
【裁判案由】    聲請觀察勒戒
【裁判全文】
臺灣高等法院高雄分院刑事裁定                      九十年度毒抗字第一六號
    抗告人 甲○○
右抗告人因聲請觀察勒戒案件，不服臺灣高雄地方法院中華民國九十年三月十九日裁
定（九十年毒聲字第一六五五號），提起抗告，本院裁定如左：
    主  文
抗告駁回。
    理  由
一、本案經本院審理結果，認原審裁定並無不當，應予維持，並引用原審裁定書之理
    由。
二、抗告意旨略以抗告人並無施用毒品，所鑑定有毒品反應之尿液，應非抗告人所有
    ，若是抗告人所有，應是鑑定錯誤云云；但查本件檢體係抗告人親自在瓶蓋上捺
    指印，有警訊筆錄及檢體扣案可稽，自屬被告所有之尿液，而鑑定機關是採用免
    疫學分析法及ＴＯＸＩ－ＬＡＢ方法，均鑑定出有毒品甲基安非他命及嗎啡反應
    ，客觀上應無錯誤，抗告意旨否認施用毒品，係卸責之詞，抗告無理由，應予駁
    回。
三、據上論斷，依刑事訴訟法第四百十二條，裁定如主文。
中      華      民      國      九十    年      五      月      四      日
           臺灣高等法院高雄分院刑事第九庭
                                  審判長法官  張明松
                                        法官  任森銓
                                        法官  江泰章
右正本證明與原本無異。
不得再抗告。
                                      書記官  黃一秋
中    華    民    國      九十      年       五       月       七       日
                                                                        Ｆ
附件:
臺灣高雄地方法院刑事裁定                        九十年度毒聲字第一六五五號
    聲  請  人  臺灣高雄地方法院檢察署檢察官
    被      告  甲○○  女二十六歲（民國○○○年○月○日生）
                        住高雄縣鳳山市海光四村七四六號
                        身分證統一編號：Ｓ二二二三三五五八號
右列被告因違反毒品危害防制條例案件，經檢察官聲請送觀察、勒戒（九十年度毒偵
字第五七六號），本院裁定如左：
    主  文
甲○○施用第一、二級毒品，應送勒戒處所觀察、勒戒。
    理  由
一、聲請意旨略以：被告甲○○於民國九十年一月十八日下午七時三十分許，回溯二
    十四小時內之某時，在某不詳處所施用第一、二級毒品海洛因及安非他命，為警
    於九十年一月十八日下午三時三十分許，在高雄縣鳳山市海光四村七四六號查獲
    。訊據被告雖矢口否認犯行，惟被告經警查獲時所採集之尿液經送高雄縣政府衛
    生局檢驗之結果，呈現甲基安非他命及嗎啡之陽性反應，有該局９０煙檢字第１
    ８３號煙毒尿液檢驗成績書乙紙附卷可稽，爰依毒品危害防制條例第二十條第一
    項及觀察勒戒處分執行條例第三條第一項規定，聲請裁定將被告送勒戒處所觀察
    、勒戒。
二、經核於法要無不合，應依毒品危害防制條例第二十條第一項、觀察勒戒處分執行
    條例第三條第一項，裁定如主文。
中      華      民      國        九十    年      三    月      十九    日
                                臺灣高雄地方法院刑事第六庭
                                    法  官  洪榮家
右正本證明與原本無異。
如不服本裁定，應於裁定送達後五日內，向本院提出抗告狀。
                                    書記官  曾定家
中      華      民      國        九十    年      三    月      二十    日
臺灣高雄地方法院刑事裁定      九十年度毒聲字第一六五五號
    聲  請  人  臺灣高雄地方法院檢察署檢察官
    被      告  甲○○  女二十六歲（民國○○○年○月○日生）
                        住高雄縣鳳山市海光四村七四六號
                        身分證統一編號：Ｓ二二二三三五五八號
右列被告因違反毒品危害防制條例案件，經檢察官聲請送觀察、勒戒（九十年度毒偵
字第五七六號），本院裁定如左：
    主  文
甲○○施用第一、二級毒品，應送勒戒處所觀察、勒戒。
    理  由
一、聲請意旨略以：被告甲○○於民國九十年一月十八日下午七時三十分許，回溯二
    十四小時內之某時，在某不詳處所施用第一、二級毒品海洛因及安非他命，為警
    於九十年一月十八日下午三時三十分許，在高雄縣鳳山市海光四村七四六號查獲
    。訊據被告雖矢口否認犯行，惟被告經警查獲時所採集之尿液經送高雄縣政府衛
    生局檢驗之結果，呈現甲基安非他命及嗎啡之陽性反應，有該局９０煙檢字第１
    ８３號煙毒尿液檢驗成績書乙紙附卷可稽，爰依毒品危害防制條例第二十條第一
    項及觀察勒戒處分執行條例第三條第一項規定，聲請裁定將被告送勒戒處所觀察
    、勒戒。
二、經核於法要無不合，應依毒品危害防制條例第二十條第一項、觀察勒戒處分執行
    條例第三條第一項，裁定如主文。
中      華      民      國        九十    年      三    月      十九    日
                                臺灣高雄地方法院刑事第六庭
                                    法  官  洪榮家
右正本證明與原本無異。
如不服本裁定，應於裁定送達後五日內，向本院提出抗告狀。
                                    書記官  曾定家
中      華      民      國        九十    年      三    月      二十    日


司法院資訊處製作；財團法人民間司法改革基金會備份。
